【裁判字號】    94,上訴,2420
【裁判日期】    950126
【裁判案由】    強盜等
【裁判全文】
臺灣高等法院臺中分院刑事判決        94年度上訴字第2420號
上  訴  人
即  被  告  乙○○
                    號
                    現羈押於台灣台中看守所
指定辯護人  本院公設辯護人  丙○○
上列上訴人因強盜等案件，不服臺灣臺中地方法院94年度訴字第
2485號中華民國九十四年十月二十日第一審判決（起訴案號：臺
灣臺中地方法院檢察署94年度偵字第9720號），提起上訴，本院
判決如下：
    主    文
上訴駁回。
    事    實
一、乙○○自民國六十七年間起，曾因多次竊盜案件，分別判處
    拘役五十九日、有期徒刑六月、一年、一年二月、二年六月
    並刑之執行前強制工作、八月、二年、三年，上揭有期徒刑
    二年、三年，經定執行刑為四年十月，於八十七年一月二十
    六日縮短刑期假釋出監，八十九年四月十一日縮刑期滿；另
    於八十七年間因犯竊盜及違反槍砲彈藥刀械管制條例案件，
    經判處有期徒刑三年八月、二年，應執行有期徒刑五年確定
    ，於八十八年七月二十八日入監執行並撤銷前案假釋，於九
    十三年四月二十一日縮短刑期假釋出監（縮刑期滿日為九十
    四年六月十二日，尚不構成累犯）。詎乙○○不知悔悟，竟
    意圖為自己不法所有，於九十三年六月四日凌晨三時許，持
    其所有客觀上可作為兇器使用，具有危險性之活動扳手一支
    ，毀壞台中市○○路○段一四一巷三十一號房屋之鐵窗後，
    踰越窗戶進入屋內，竊取丁○○置於二樓臥室床邊化粧台內
    之抽屜一只（內有如附表所示財物）得手後，適為在床上睡
    覺之丁○○發覺，高喊小偷，並伸手欲抓住乙○○之手臂衣
    服搶回失竊之財物，乙○○竟為防護贓物而對丁○○施以暴
    力，將其推倒在地後乘隙攜其竊得之財物逃逸。嗣於同年六
    月九日凌晨四時許，乙○○於竊取戊○○財物得手後（此部
    分業經原審判處有期徒刑二年四月確定），駕車途經台中市
    ○○○路與太原六街口為警攔檢查獲，並在其車內扣得活動
    扳手一支，及其在台中市○○區○○路二段二七一號五樓租
    住處內扣得贓物一批，因而得悉上情。
二、案經台中市警察局第二分局移送臺灣臺中地方法院檢察署檢
    察官偵查起訴。
    理    由
一、訊據被告對其於九十四年六月四日凌晨三時許，以活動扳手
    破壞鐵窗，踰越窗戶，潛入台中市○○路○段一四一巷三十
    一號內，竊取屋主丁○○所有置於二樓臥室床邊化粧台之抽
    屜一只（內有如附表所示財物）得手後，適為在床上睡覺之
    丁○○發覺，而攜其竊得之財物逃逸等情，固坦承不諱，惟
    矢口否認有何準加重強盜之犯行，辯稱：當時伊手拿抽屜正
    要離開現場，因腳踢到東西才驚醒被害人丁○○，丁○○當
    時說「你是誰？」，伊沒有答話，就趕快逃離，丁○○並沒
    有拉到伊，伊也沒有推倒丁○○，並無準強盜之犯行云云。
    經查：
  (一)被害人即證人丁○○於警詢中證述：當時伊在臥室睡覺，因
    為竊嫌（即被告）行竊時聲音太大，伊被吵醒後發現竊嫌就
    在身邊，伊立即大喊小偷，並用手抓住小偷的手臂衣服，該
    竊嫌卻用手將伊推倒，致使伊無法反抗，而取走伊之財物逃
    離現場等語（偵卷第二十五頁）；於本院審理中證稱：伊在
    二樓臥室裡睡覺，臥室門的喇叭鎖有上鎖，被告如何進入伊
    不知道，臥室門喇叭鎖沒有被破壞，一樓後門鐵窗有被撬開
    ，被告進入伊二樓的臥室，伊聽到一些聲音，就醒過來，就
    把被告拉住，因為被告就站在伊化妝台旁邊，伊看到被告時
    ，被告已經把化妝台抽屜拿在手上，伊就拉住被告，被告就
    推倒伊，伊就跌倒在地上，伊沒有受傷，後來被告就逃跑了
    ，伊追被告到一樓，但所追方向不對，所以沒有追到被告，
    當時伊有看清楚，那個人就是現在庭上的被告．當時伊說「
    你是賊嗎？」，同時拉住被告，但被告沒有答話就把伊推倒
    在地上，然後逃走，被告是雙手拿著抽屜推伊倒地，當時伊
    是用雙手拉住被告的身體，要搶回伊的東西，被告為了要把
    偷到的東西拿走，才把伊推倒等語（原審卷第六七頁至第六
    九頁）。
  (二)被告業據供承其於九十四年六月四日凌晨三時許，以活動扳
    手破壞鐵窗，踰越窗戶，潛入台中市○○路○段一四一巷三
    十一號內，竊取屋主丁○○所有置於二樓臥室床邊化粧台之
    抽屜一只（內置有如附表二損失財物欄內所示財物）得手後
    ，手上拿著竊得之抽屜要離開時，為在床上睡覺之丁○○發
    覺，丁○○有向其問話，其即攜所竊得之財物逃逸等情屬實
    ，則關於本件竊盜之經過，除被告有無推倒被害人丁○○外
    ，相關細節均與丁○○證述之情節相符，且依當時被告竊得
    丁○○置於二樓臥室床邊化粧台之抽屜一只（內有如附表示
    財物），為近在咫尺醒來之丁○○發覺，而該些財物確實遭
    逃逸之被告取走，有贓物認領保管單在卷可按（偵查卷第二
    九頁），則被告一方面為防護竊得之贓物免遭醒來之被害人
    丁○○搶回，一方面須趁隙奪路下二樓往其不熟悉之出口逃
    逸，衡諸常情，堪信被害人丁○○證稱被告為防護贓物有對
    伊施以暴力將伊推倒在地等語，顯與事理無違；參以被害人
    丁○○與被告素無仇隙，失竊之物品亦多已取回，實無捏造
    被告施暴之情節故入被告重罪之理，綜合上情，被告所辯顯
    係事後飾卸之詞，不足採信，此外復有活動扳手一支扣案可
    資佐證，事證明確，被告犯行洵堪認定。
三、按刑法第三百二十一條第一項第三款之攜帶兇器竊盜罪，係
    以行為人攜帶兇器竊盜為其加重條件，此所謂兇器，其種類
    並無限制，凡客觀上足對人之生命、身體、安全構成威脅，
    具有危險性之兇器均屬之，且祇須行竊時攜帶此種具有危險
    性之兇器為已足，並不以攜帶之初有行兇之意圖為必要，最
    高法院七十九年度台上字第五二五三號判例意旨可資參照。
    被告持活動扳手破壞被害人住處鐵窗後，踰越窗戶侵入住宅
    行竊，已使住宅大門失其防閑之效用，而被告行竊所使用之
    上開竊盜工具均為金屬材質，足供為殺傷人之生命、身體之
    器械，要係具有危險性之兇器無誤，核被告所為，係犯刑法
    第三百二十九條、三百三十條之加重準強盜罪，公訴意旨誤
    認被告係犯同法第三百二十九項之罪，尚有未洽，惟其社會
    基本事實同一，自應予以變更其起訴法條。
四、原審法院依刑法第三百二十九條、第三百三十條之規定，並
    爰審酌被告素行不佳，有如事實欄所示之前科，有前案紀錄
    表在卷足憑，乃不知悔悟，以攜帶兇器於夜間破壞鐵窗、踰
    越窗戶侵入住宅行竊，對社會治安所生危害重大，法治觀念
    淡薄，飾詞圖卸加重準強盜之犯行，及其犯罪之動機、目的
    、手段等一切情狀，量處有期徒刑七年二月。另敘明扣案活
    動扳手一支，係被告所有且供犯罪所用之物，爰併依刑法第
    三十八條第一項第二款規定，宣告沒收，其認事用法，均無
    不合，量刑亦稱妥適，被告上訴意旨略以否認犯罪云云，指
    摘原判決不當，為無理由，應予駁回。
五、據上論斷，應依刑事訴訟法第三百六十八條，判決如主文。
本案經檢察官甲○○到庭執行職務。
中    華    民    國    95    年    1     月    26    日
              刑事第十庭  審判長法  官  林  照  明
                                法  官  唐  光  義
                                法  官  林  清  鈞
上列正本證明與原本無異。
如不服本判決應於收受送達後十日內向本院提出上訴書狀，其未
敘述上訴之理由者並得於提起上訴後十日內向本院補提理由書（
均須按他造當事人之人數附繕本）。
                                書記官  劉  恒  宏
中    華    民    國    95    年    1     月    27    日
附表：
┌─┬────┬─────┬────┬────────────┬───┬────┐
│1 │94年6月4│台中市西屯│丁○○  │身分證、健保卡、行動電話│以活動│偵卷P19 │
│  │日3時許 │區○○路三│        │晶片卡一片、、玉手鐲一支│扳手破│、P25   │
│  │（夜間）│段141巷31 │        │、珍珠項鍊一條（含珍珠戒│壞鐵窗│        │
│  │        │號        │        │指一只）、項鍊白金一條、│、踰越│        │
│  │        │          │        │K金鍊圓形龍雕刻玉珮墬子 │窗戶侵│        │
│  │        │          │        │、K金鍊少女人行雕刻玉珮 │入住宅│        │
│  │        │          │        │墬、K金鍊觀音人形墬子、 │行竊  │        │
│  │        │          │        │其他K金鍊（約8-9條）、（│      │        │
│  │        │          │        │戒指數只含紅寶石戒一只、│      │        │
│  │        │          │        │綠翡翠戒一只、綠寶戒一只│      │        │
│  │        │          │        │）（未計算價值）、現金新│      │        │
│  │        │          │        │台幣1萬元、手錶一只     │      │        │
└─┴────┴─────┴────┴────────────┴───┴────┘
                                                 Ｒ


司法院資訊處製作；財團法人民間司法改革基金會備份。
